# 请教陈版，关于企业合并对价分摊的问题

提问人：iwilljj 时间：2022-08-23 17:33:13
企业合并 20 号应用指南中说明，存货中产成品的公允价值按照售价减去合理利润再减去相关税费确定，为何在非同一控制下存货商品的评估不是按照市场价格。还需要减去合理利润和税费？

回答人：chenyiwei
这可能是为了避免在后续出售时，因承担销售税费的原因导致发生亏损，类似于测算存货可变现净值时扣减销售费用和税金。但为何要扣减合理利润，似乎难以解释。
严格来说，在 2014 年《企业会计准则第 39 号——公允价值计量》生效后，除了该准则明确规定排除的事项以外（如股份支付中权益工具公允价值的确定），其他准则应用过程中凡涉及公允价值计量的，都应执行公允价值计量准则的规定，原先散见于其他准则中的公允价值计量的规定和指引应当是相应废止的。在中国企业会计准则下，虽然企业合并准则尚未修改，但其中涉及公允价值计量的规定，如果与《企业会计准则第 39 号——公允价值计量》及其应用指南有冲突的，应以后者为准。